# 非同一控制下收购中包含统一集团内股权减值准备，DTA处理问题

提问人：wx_5dd4c145205c 时间：2020-06-02 02:30:00
【求助陈版】非同一控制下收购，收购的股权中包含同一集团内另一公司股权，其长投减值准备的暂时性差异是否可以确认为递延所得税资产（PPA）？合并层面是否确认递延所得税资产？
A公司发行股权在本年非同一控制下收购100%的B股权和80%的C股权，其中B持有剩余20%的C股权。由于B持有的20%在B的账面作为可供出售金融资产列示，且计提了减值准备。A对B和C的收购为应税合并。
问： 1 ）A在收购B和C时，获取了B国资备案的资产评估报告，B的资产评估报告中对于可供出售金融资产减值准备引起的暂时性差异确认为DTA，但同时公司管理层表示B并不会预期出售C的股权，那么这部分DTA是否应作为收购的PPA的一部分？
2 ）A发行股权的合并成本，若没有单独对A的股权进行评估报告，实操上是否直接按照B和C的资产评估报告作为A的合并成本？是否需要考虑上述DTA事项的调整？（是否形成商誉？）
3 ）合并层面是否存在上述DTA？若合并层面不确认，合并调整怎么处理？
感谢陈版！

回答人：chenyiwei
在PPA过程中，一个基本原则就是不考虑被收购方账面原有的商誉和DTA、DTL，而是根据购买方合并报表层面的PPA结果重新计算确定购买方合并报表层面与本次收购相关的商誉和DTA、DTL。由于在购买方合并报表层面，对被收购方的所有可辨认资产（包括B持有C的20%股权）都是按照公允价值重新计量的，因此与B个别报表层面对该20%股权的长期股权投资计税基础之间应存在差异，但如果在可预见的未来没有处置该部分股权的计划，则不应确认与此相关的DTA，相应地，对合并层面的商誉也不会因确认DTA而减少。
A的合并成本应为A为本次合并所发行股份于购买日的公允价值。一般情况下需对A的股权进行评估。如果不评估的，建议了解其背后原因，如果属于国有资产整合性质的（尤其是在同一国资委所管辖范围内的国有资产重组交易），建议谨慎考虑是否认定为同一控制下合并更为恰当。只有在极个别情况下，才能以B和C的资产评估报告作为A的合并成本。

提问人：wx_5dd4c145205c 时间：2020-06-02 18:57:00
多谢陈版主。该交易是不同国资委所管辖范围内的国有资产重组交易，且A是本次收购重组项目的重组主体，因此先进行了一轮资产重组后整体打包转让，因此现考虑作为“非同一控制下收购”。另外以B和C的资产评估报告作为A的合并成本的说法确实不准确，因A才是重组主体，因此最终以A的资产评估报告（包含B和C的长投公允价值，B和C均另有资产评估报告）作为整体合并成本，因整体重组A的收购不止B和C，因此对于A收购B和C的合并成本，以A资产评估报告拆分到B和C对应资产价值（即B和C的资产评估价值）为准。您看这样考虑是否可行？
另外，按照您所说，如果DTA均需重新计算。假设B账面对C的20%股权的长投成本 200 ，减值准备 150 ，长投账面余额 50 ，根据资产评估报告C净资产公允价值为 300 ，因此B持有的C的20%股权的公允价值为 60 。此时，在A收购B时，PPA中包含B的其他资产+长投60+DTA（200-60）*25%（若可以确认）？进而应会影响商誉计算？
但在A合并层面，则不存在长投，是否就不存在税会差异，也无论如何不会有DTA？
学疏才浅，还望陈版主指点。

回答人：chenyiwei
在A合并层面，则不存在长投，不存在税会差异，也无论如何不会有与此相关的DTA。